臺灣臺南地方法院民事裁定
111年度護字第236號
聲  請  人  臺南市政府社會局

法定代理人  陳榮枝  



少      年
即受安置人  黃A       姓名、年籍及住所詳附件
相 對人 即
法定代理人  黃B       姓名、年籍及住所詳附件
上列聲請人聲請繼續安置事件，本院裁定如下：
    主  文
少年黃A准予自民國111年10月6日起繼續安置至民國112年1月5日
止。
程序費用由聲請人負擔。
    理  由
一、聲請意旨略以：少年即受安置人黃A，因其法定代理人即相
    對人黃B工作因素未與黃A同住，聲請人於民國111年10月3日
    接獲通報兒童及少年性剝削案件，得悉黃A自111年7月至111
    年8月間，由友人仲介於臺中市某KTV從事坐檯陪酒工作，因
    黃A係未滿18歲少女，已違反兒童及少年性剝削防制條例，
    且因黃B自覺無力管教黃A，且無法提出合適保護計畫，聲請
    人認有緊急安置之必要，而於111年10月3日經聲請人予以緊
    急安置於適當場所。考量現階段黃A之家庭功能薄弱，資源
    不足，恐再陷性剝削環境機率高，為提供黃A必要之保護與
    觀察輔導，依兒童及少年性剝削防制條例第16條規定，聲請
    本院裁定准予自111年10月6日起繼續安置至112年1月5日止
    等語。
二、按檢察官、司法警察官及司法警察查獲及救援被害人後，應
    於24小時內將被害人交由當地直轄市、縣（市）主管機關處
    理。前項直轄市、縣（市）主管機關應即評估被害人就學、
    就業、生活適應、人身安全及其家庭保護教養功能，送交適
    當場所緊急安置、保護及提供服務。直轄市、縣（市）主管
    機關依前條緊急安置被害人，應於安置起72小時內，評估有
    無繼續安置之必要，經評估無繼續安置必要者，應不付安置
    ，將被害人交付其父母、監護人或其他適當之人；經評估有
    安置必要者，應提出報告，聲請法院裁定。法院受理前項聲
    請後，認無繼續安置必要者，應裁定不付安置，並將被害人
    交付其父母、監護人或其他適當之人；認有繼續安置必要者
    ，應交由直轄市、縣（市）主管機關安置於兒童及少年福利
    機構、寄養家庭或其他適當之醫療、教育機構，期間不得逾
    3 個月。兒童及少年性剝削防制條例第15條第1 項、第2 項
    第2 款、第16條第1 項、第2 項分別定有明文。
三、經查，聲請人上開主張，業據其提出兒童及少年性剝削事件
    緊短安置報告、表達意願書等為證，堪信為真實。本院審酌
    上開資料，黃A年僅15歲，竟涉足KTV從事坐檯陪酒工作，黃
    A思慮未周且自我保護能力不足，為使黃A脫離原先遭受性剝
    削之環境，培養適當賺取金錢之觀念，認黃A有繼續安置之
    必要，本件聲請有理由，應予准許如主文所示。
四、依家事事件法第97條，非訟事件法第21條第1 項前段、第24
    條第1項，裁定如主文。
中　　華　　民　　國　　111 　年　　10　　月　　7 　　日
                  家事法庭  法  官  陳文欽
以上正本係照原本做成。
如對本裁定抗告須於裁定送達後10日內向本院提出抗告狀，並繳
納裁判費新台幣1,000元。
中　　華　　民　　國　　111 　年　　10　　月　　7 　　日
                            書記官  易佩雯